【裁判字號】    99,訴,177
【裁判日期】    990506
【裁判案由】    妨害風化
【裁判全文】
臺灣高雄地方法院刑事判決               99年度訴字第177號
公  訴  人  臺灣高雄地方法院檢察署檢察官
被      告  丁○○
上列被告因妨害風化案件，經檢察官提起公訴（98年度偵字第33
093號），本院判決如下：
    主  文
丁○○共同犯圖利容留性交罪，處有期徒刑肆月，如易科罰金，
以新臺幣壹仟元折算壹日。扣案之監視器主機壹臺、臨檢遙控器
壹個、員工上下班打卡單及鐘點表各壹張均沒收。
    事  實
一、丁○○係址設高雄市前金區○○○ 路193 之2 、3 號「蔓琴
    美容名店」之實際負責人，雇用丙○○（另案經檢察官偵查
    起訴）為現場經理，2 人竟共同基於意圖使女子與他人為性
    交行為，而媒介、容留以營利之犯意聯絡，由丁○○提供「
    蔓琴美容名店」容留成年女子與不特定之男客為性交行為（
    即俗稱「全套」之性交易），丙○○則在該店媒介旗下小姐
    甲○○與男客為上開全套性交易，收費為每次新臺幣（下同
    ）3,000 元。嗣經警於民國98年8 月11日晚上6 時30分許持
    搜索票前往「蔓琴美容名店」進行搜索時，當場在210 號包
    廂內查獲甫完成全套性交易之甲○○與男客乙○○，並發現
    已使用過保險套1 個（未扣案），另於「蔓琴美容名店」內
    扣得監視器主機1 臺、臨檢燈遙控器1 個、員工上下班打卡
    單及鐘點表各1 張，始查獲上情。
二、案經臺灣高雄地方法院檢察署檢察官自動檢舉偵查起訴。
    理  由
一、按被告以外之人於審判外之言詞或書面陳述，除法律有規定
    者外，不得作為證據；又被告以外之人於審判外之陳述，雖
    不符第159 條之1 至第159 條之4 之規定，但經當事人於審
    判程序同意作為證據，法院審酌該言詞陳述或書面陳述作成
    時之情況，認為適當者，亦得為證據；當事人、代理人或辯
    護人於法院調查證據時，知有第159 條第1 項不得為證據之
    情形，而未於言詞辯論終結前聲明異議者，視為有前項之同
    意，刑事訴訟法第159 條第1 項、第159 條之5 規定甚明。
    經查，本判決後開所引用之各該被告以外之人於審判外之陳
    述（包括書面陳述），雖屬傳聞證據，惟業經被告丁○○及
    檢察官於審理期日時均表示無意見而不予爭執，且迄至言詞
    辯論終結前亦均未聲明異議，本院審酌上開證據資料製作時
    之情況，尚查無違法不當之瑕疵，亦認為以之作為證據應屬
    適當，故揆諸前開法律規定與說明，爰逕依刑事訴訟法第15
    9 條之5 規定，認前揭證據資料均例外有證據能力。
二、訊據被告固坦承伊係高雄市前金區○○○ 路193 之2 、3 號
    「蔓琴美容名店」之實際負責人及有雇用丙○○、甲○○之
    事實，惟矢口否認有何圖利媒介、容留性交之犯行，辯稱：
    「蔓琴美容名店」是單純按摩，伊有跟小姐說不能作違法的
    事，也有請小姐簽切結書。伊不認識客人乙○○，也沒有介
    紹他給甲○○，乙○○於上開時間進入「蔓琴美容名店」時
    ，伊不在店內，不是伊去招呼他的，丙○○也沒有介紹甲○○與乙○○為性交易。又伊店內包廂門不能上鎖，且門上有
    透明玻璃，不可能從事色情。至於監視器則是當初盤下該店
    時就有的云云。經查：
 1、證人即男客乙○○有於98年8 月11日下午6 時許，前往「蔓
    琴美容名店」消費，即由丙○○帶至「蔓琴美容名店」210
    號包廂內，媒介甲○○為乙○○進行全套性服務，嗣於同日
    下午6 時30分許，警方前往查察時，乙○○甫將其性器插入
    甲○○之性器內為性交並射精完畢，嗣聽到警方敲門聲，始
    穿上衣物後開門而為警當場查獲等情，業據證人乙○○迭於
    警詢、偵查及審理證述甚詳（見臺灣高雄地方法院檢察署98
    年度偵字第26537 號卷，下稱偵一卷，第9-11頁；同署98年
    度偵字第23985 號卷，下稱偵二卷，第79頁；本院卷第123-
    132 頁）。又綜觀證人乙○○之前後證述，均大致相符，亦
    無明顯出入，且其於偵查及本院審理中之證言均經具結，足
    以擔保其證言之真實性，應堪採信。此外，並有高雄市政府
    警察局新興分局執行臨檢現場檢查紀錄表、搜索扣押筆錄、
    扣押物品目錄表、現場蒐證照片12張等件存卷可參（見偵一
    卷第14背面至19頁，本院卷第143-144 頁）。而證人甲○○
    於警詢時亦坦承：於98年8 月11日其有與乙○○為全套性服
    務，讓乙○○將陰莖插入其之陰道來回抽送直到射精為止，
    其也有提供保險套給乙○○使用。丙○○為現場經理，是他
    通知媒介其與乙○○為性交易。當天乙○○來店時，非其上
    班時間（晚上9 點至凌晨5 點），因乙○○是老客人，所以
    丙○○通知其提早上班等語（見偵一卷第6-8 頁，此並經本
    院勘驗證人甲○○之警詢內容無誤，有勘驗報告存卷足考，
    見本院卷第117-119 頁）；再於審理時證稱：其於警詢所述
    均實在。如果客人來店消費，係由丙○○介紹消費方式及收
    費。當天是乙○○要求其做全套的，其有說好。當天其上班
    時間還沒到，是丙○○通知其去加班的。其有幫乙○○打手
    槍，也有讓乙○○將手指頭伸入其之陰道內等語（見本院卷
    第88 -95頁）。另證人丙○○於警詢時稱：其為「蔓琴美容
    名店」現場經理，每日由其收帳。乙○○於98年8 月11日下
    午6 時許進入「蔓琴美容名店」，是其帶乙○○進入210 號
    包廂等語（見偵一卷第10-11 頁）；於偵訊及審理時又稱：
    乙○○98年8 月10日到店指明要甲○○，11日又再來也是要
    找甲○○，其就通知甲○○來上班等語（見偵二卷第3-4 頁
    ，本院卷第37頁）。互核證人甲○○與丙○○上揭所言亦相
    吻合，益徵丙○○確有於98年8 月11日下午6 時許，在「蔓
    琴美容名店」內媒介甲○○為乙○○進行全套性服務無疑。
    證人甲○○雖於審理時又改稱：當天丙○○沒有說客人要從
    事全套性服務，是其幫乙○○按摩一會兒後，乙○○才提出
    要做全套的。乙○○當時因酒喝很多無法勃起，所以其只幫
    他打手槍。其收取的3000元，全部都是其的。且店家有告知
    其不能從事性交易等語（見本院卷第91、94-95 、98頁），
    惟衡諸證人甲○○本身即為從事全套性交易行為之人，難免
    有卸責之心態存在，反觀證人乙○○僅為前往「蔓琴美容名
    店」消費之顧客，且與被告、證人甲○○、丙○○素不相識
    ，彼此間亦無仇隙（見偵卷第11頁），實無設詞誣陷被告、
    證人甲○○、丙○○之動機；又涉足風化場所並從事性交易
    行為非屬名譽之事，苟證人乙○○確無為上開全套性交易之
    情事，自無須為上揭令己難堪之證述，不僅無端連累被告，
    更陷己於受刑法偽證罪追訴處罰之風險。兩相比較下，應以
    證人乙○○之證述較為可採。甚且，證人甲○○於警詢時已
    證述由丙○○媒介其與乙○○從事全套性交易乙情明確，詳
    如前載，更徵其於上揭審理時所述有利被告之證詞，要無可
    信。至證人乙○○於本院審理時雖曾證稱：當天彼去「蔓琴
    美容名店」時，丙○○沒有介紹性交易的內容及費用，彼也
    沒問。彼自己想說有沒有性交易要問小姐等語（見本院卷第
    129 頁），與彼於警、偵訊中陳述性交易為丙○○所媒介乙
    節有所不符，惟本院衡以證人乙○○於警詢、偵訊時所為有
    關何人媒介彼與證人甲○○為全套性交易之陳述，相較彼於
    本院審理時，距案發當時較近，記憶較為深刻清晰，此亦據
    證人乙○○於本院審理時證述甚明（見本院卷第130 頁），
    依此外部情況，顯較未有受不當外力干擾、內在之壓力之可
    能性，堪認證人乙○○於警詢、偵查中明確指稱性交易為丙○○所媒介之陳述較堪以採信。從而，證人丙○○確有於上
    開時、地媒介甲○○與乙○○為性交之全套性交易行為無疑
    。
 2、證人即當天前往臨檢之員警吳巨雄於審理時證稱：「因為『
    蔓琴美容名店』有人檢舉有色情營業，且之前有派人喬裝客
    人去查訪，經回報有作半套性服務，所以98年8 月11日下午
    6 時30分去該店臨檢搜索。當時我們先有1 位員警進去喬裝
    客人，丙○○先帶他到房間，然後我們整組人就進去同步搜
    索，並喊臨檢，同時控制丙○○，所以丙○○來不及按臨檢
    燈遙控器，我們就在2 樓查獲甲○○與乙○○在210 號包廂
    內性交易，在包廂內也有看到使用過的保險套1 枚及擦拭用
    衛生紙（如查獲照片，見本院卷第143 頁）。一般該種場所
    都有臨檢燈，我們也有測試扣案之臨檢燈遙控器可以使用，
    每間包廂的臨檢燈都有亮，也都有拍照存證。當天臨檢時有
    每間包廂去看過，每間包廂都只有1 張美容床、衛生紙、毛
    巾等物，沒有護膚、蒸臉的設備。我們還有在1 樓查扣到監
    視器主機1 臺，當時機器有運作，有在拍攝店門外走廊、1
    樓櫃臺大廳、1-2 樓包廂走道等語綦詳（見本院卷第29-33
    頁），復有當時之臨檢照片12張在卷可證（見本院卷第143-
    144 頁），及扣案之監視器主機1 臺、臨檢遙控器1 個可憑
    。又本院於99年3 月17日至「蔓琴美容名店」現場勘驗結果
    ，該店每間包廂門上之玻璃均位在門上半部，呈圓形，直徑
    約31公分，玻璃上有花紋圖樣，玻璃及花紋本身均為透明，
    每間包廂門內側之玻璃上方，均釘有鐵釘或掛勾，210 號包
    廂是掛勾，掛勾上有1 衣架；210 號包廂內，包廂門右下側
    靠近底部處，原有門栓裝置，但現已不存，只留凹槽。該原
    存之門栓裝置即如該日於206 號包廂內所拍攝之門栓照片所
    示。若門栓拴上，則包廂門無法打開；另經勘驗每間包廂（
    即201-203 、205-210 號包廂），房間均約1 、2 坪，放置
    美容床後，已無多餘空間置放他物，僅有供人行走之空間留
    存，有本院刑事勘驗筆錄及勘驗照片38張附卷供參（見本院
    卷第56-77 頁），而證人吳巨雄於現場勘驗時亦稱：「搜索
    當天210 號包廂有上鎖，包廂門內側的衣架上掛有毛巾遮住
    門上的玻璃，我們在包廂外聽到包廂內發出有人在為性行為
    的聲音，我與另1 位警員就在包廂外等裡面的人完事後才敲
    門表示警察臨檢，之後房內男女就開門。在我們敲門之前，
    房間門上有毛巾擋著，所以看不見裡面情形，我們是聽聲音
    」等語（見上開勘驗筆錄），核與證人甲○○於審理時稱：
    有用大浴巾夾在門上遮住包廂門之玻璃，也有鎖門等語一致
    （見本院卷第93、94頁），是綜合上述，前揭警方臨檢時，
    「蔓琴美容名店」內外均有裝設監視器，包廂亦裝有臨檢燈
    ，由1 個遙控器加以遙控開關，且210 號包廂處於上鎖狀態
    ，包廂門上玻璃已經證人甲○○以毛巾遮蔽等事實均堪以認
    定。衡諸常情，倘「蔓琴美容名店」並未媒介、容留店內小
    姐與不特定男客從事全套性交易行為，實無必要大費周章設
    置監視器、臨檢燈、門鎖，並且於男客在包廂內消費時將包
    廂門上鎖，此些舉措無非係為拖延開門時間，警示、提醒店
    內小姐於員警臨檢時，迅速湮滅從事性交易行為之犯罪事證
    ，以逃避員警之查緝，益徵確有小姐在「蔓琴美容名店」包
    廂內從事全套性交易之行為無訛，被告所辯監視器是於盤讓
    該店時即已存云云縱認屬實，猶無從動搖本院上開之認定。
    被告雖又辯稱「蔓琴美容名店」是單純按摩，包廂門無法鎖
    ，且門上有透明玻璃以防小姐從事違法行為，210 號包廂門
    上掛勾是甲○○自行釘上的云云，然就210 號包廂門原有門
    栓裝置，又警方臨檢當時門確實有上鎖等節，已據證人吳巨
    雄、甲○○證述如前。再本院至「蔓琴美容名店」勘驗結果
    ，雖門上之玻璃確屬透明，可自門外看見包廂內情形，有上
    開勘驗筆錄及照片可佐，惟證人吳巨雄、甲○○亦均證稱警
    方臨檢當時，門上玻璃有用毛巾予以遮蔽等語明確，復證人
    乙○○於審理時同證述是甲○○自行將門上玻璃遮蔽甚詳（
    見本卷第131 頁），另參酌「蔓琴美容名店」每間包廂門內
    側之玻璃上方，均釘有鐵釘或掛勾，足認210 號包廂門上之
    掛勾非為證人甲○○個人所設置，且證人甲○○及「蔓琴美
    容名店」旗下其他小姐，均是以毛巾等物掛於門上玻璃處加
    以遮蔽，使他人無從自包廂外窺見小姐與男客在包廂內從事
    何行為。而同上論理，苟小姐僅單純提供男客指壓按摩，又
    何必作此動作。此外，從證人甲○○於警詢時稱：於98年5
    月底始任職於「蔓琴美容名店」等語（見偵一卷第12頁）；
    於審理時另證陳：通常服務1 位客人為2 小時，這段期間櫃
    臺人員、其他小姐均會走來走去關心一下，丙○○也會上來
    巡視。之前其在別家服務時，有一家店跟其說如果發現有性
    交易就馬上開除。98年8 月份時其之經濟狀況不好，只靠在
    「蔓琴美容名店」上班維生等語（見本院卷第93、96、97頁
    ）觀之，倘若「蔓琴美容名店」確為無從事色情交易之店家
    ，以本件案發時證人甲○○僅至「蔓琴美容名店」工作約3
    個月，且其經濟狀況不佳之情狀，其如何敢明目張膽在該店
    包廂內與男客從事性交行為，甘冒遭被告、證人丙○○或其
    他店內員工發覺而被解職，甚或致被告遭妨害風化罪追訴處
    罰之風險？甚且證人吳巨雄已證述：警方於前揭時間臨檢時
    ，包廂內未見任何按摩器具等語，已如前載。故基上所述，
    被告所辯，均與事實不符，並不足採。
 3、證人乙○○於審理時曾證稱：去的時候沒有看到被告，只有
    看到丙○○等語（見本院卷第128 頁），雖可證被告辯稱乙○○於事實欄所示時間進入「蔓琴美容名店」時，不是渠去
    招呼的等語並非子虛，然證人乙○○明白證述進入「蔓琴美
    容名店」時，係由證人丙○○媒介並與甲○○為全套性交易
    ，詳如前述。若證人丙○○未得被告容許並與渠有犯意之聯
    絡，豈敢自行與客人接洽，並願罹刑法妨害風化罪之罰責及
    拖累被告之風險，而媒介證人乙○○與甲○○性交易，足見
    本件證人甲○○前開與證人乙○○從事全套性交易行為，應
    係經被告認許無疑。甚且，被告自承為「蔓琴美容名店」之
    實際負責人（見本院卷第12頁），對客人來店消費之目的、
    店內員工有從事全套性交易之行為應知之甚稔，自無諉為不
    知之理。
 4、證人乙○○、甲○○於警詢及偵訊時均稱全套性交易1 次代
    價為3000元，已如前述，則被告身為「蔓琴美容名店」之負
    責人，難謂對店內消費額度無所知悉。故被告既經營該店並
    向客人收取全套性交易之代價，自有營利意圖。
 5、至被告一再辯稱渠有與小姐簽立簽結書，不得從事非法性交
    易云云，但證人甲○○已於審理時明確證稱沒有簽立任何文
    書（見本院卷第96頁），又假設真有切結文書存在，何以被
    告迄至本件言詞辯論終結前均不提出該文書以實其說，足見
    所辯純屬虛構，尚無可信。
 6、另證人丙○○固於警詢及其另案被訴妨害風化罪偵查中均稱
    ：其不知道甲○○與乙○○有為性交易，也沒有媒介。「蔓
    琴美容名店」有告知小姐不得從事性交易云云（見偵一卷第
    2- 5頁，偵二卷第3-4 頁），然本院前已詳細論述證人丙○○有於被告授意下，在「蔓琴美容名店」內媒介證人甲○○
    與乙○○為性交易，復參酌其亦因本件相同事實被訴妨害風
    化罪，應認其上開所述顯均意圖迴護被告及脫免自己刑責，
    洵無足採。
 7、綜上所述，被告所辯，均屬臨訟卸責之詞，自無可採。此外
    ，復有現場檢查紀錄表1 份及現場照片6 張在卷可參。本件
    事證明確，被告犯行堪以認定，應予依法論科。
三、核被告所為，係犯刑法第231 條第1 項之意圖使女子與他人
    為性交之行為而容留、媒介以營利罪，其媒介之低度行為應
    為容留之高度行為所吸收，僅論以圖利容留女子與他人為性
    交行為一罪。被告與證人丙○○間有犯意聯絡及行為分擔，
    應論以共同正犯。爰審酌被告明知政府執法單位極力掃蕩色
    情，以端正社會風氣，仍無視三令五申，甘為貪圖不法利益
    ，而為前開犯行，助長社會不良風氣、敗壞善良風俗，行為
    實有可議之處，及斟酌被告犯罪之手段等一切情狀，量處如
    主文所示之刑，並諭知易科罰金之折算標準。扣案之監視器
    主機1 臺、臨檢遙控器1 個、員工上下班打卡單及鐘點表各
    1 張，為被告所有供犯罪所用，業據被告供承在卷（見本院
    卷第139-140 頁），應依刑法第38條第1 項第2 款均宣告沒
    收。另起訴書記載警方有扣得使用過的保險套1 個云云，與
    高雄市政府新興分局扣押物品目錄表所載未扣得該物乙節不
    合（見偵一卷第18頁），且證人吳巨雄於審理時亦證稱本件
    未查扣在「蔓琴美容名店」210 號包廂內所發現之使用過保
    險套1 個，因無法保存等語明確（見本院卷第30頁），足認
    起訴書就此所載，顯然有誤，應予指明，本院自亦無從加以
    沒收。
據上論斷，應依刑事訴訟法第299 條第1 項前段，刑法第28條、
第231 條第1 項前段、第41條第1 項前段、第38條第1 項第2 款
，刑法施行法第1 條之1 ，判決如主文。
本案經檢察官鄧怡君到庭執行職務。
中    華    民    國    99    年    5     月    6     日
              刑事第十七庭  審判長法  官  陳建和

                                  法  官  毛妍懿

                                  法  官  余銘軒
以上正本證明與原本無異。
如不服本判決應於收受送達後10日內向本院提出上訴書狀，並應
敘述具體理由；如未敘述上訴理由者，應於上訴期間屆滿後20日
內向本院補提理由書（均須按他造當事人之人數附繕本）「切勿
逕送上級法院」。
中    華    民    國    99    年    5     月    10    日
                                   書記官 吳書逸
附錄論罪科刑法條
中華民國刑法第231條
（圖利使人為性交或猥褻罪）
意圖使男女與他人為性交或猥褻之行為，而引誘、容留或媒介以
營利者，處 5 年以下有期徒刑，得併科 10 萬元以下罰金。以
詐術犯之者，亦同。
公務員包庇他人犯前項之罪者，依前項之規定加重其刑至二分之
一。

司法院資訊處製作；財團法人民間司法改革基金會備份。
